【裁判字號】    99,撤緩,23
【裁判日期】    990414
【裁判案由】    聲請撤銷緩刑
【裁判全文】
臺灣花蓮地方法院刑事裁定              99年度撤緩字第23號
聲  請  人  臺灣花蓮地方法院檢察署檢察官
受  刑  人  丙○○
上列聲請人因受刑人竊盜案件（臺灣花蓮地方法院97年度簡字第
157號），聲請撤銷緩刑之宣告（99年度執聲字第154號），本院
裁定如下：
    主  文
丙○○之緩刑宣告撤銷。
    理  由
一、聲請意旨略以：受刑人丙○○前因竊盜案件，經本院於民國
    97年12月29日以97年度簡字第157號判處有期徒刑6月，如易
    科罰金，以新台幣（下同）1000元折算1日，緩刑2年，緩刑
    期間付保護管束，並應於判決確定後1 年內向執行檢察官指
    定之公益團體、地方自治團體或社區提供60小時義務勞務，
    於98年2月2日確定在案。惟受刑人於保護管束期間屢次不依
    規定報到接受保護管束之執行，亦不履行指定之義務勞務60
    小時，迭經告誡、訪視後仍置之不理，已違反保安處分執行
    法第74條之2第2款、第4款、第5款所定應遵守之事項，情節
    重大。爰依同法第74條之3及刑事訴訟法第476條規定，聲請
    撤銷緩刑宣告等語。
二、按受保護管束人在保護管束期間內，應遵守左列事項：二、
    服從檢察官及執行保護管束者之命令；四、對於身體健康、
    生活情況及工作環境等，每月至少向執行保護管束者報告一
    次；五、非經執行保護管束者許可，不得離開受保護管束地
    ；離開在十日以上時，應經檢察官核准。受保護管束人違反
    前條各款情形之一，情節重大者，檢察官得聲請撤銷保護管
    束或緩刑之宣告，保安處分執行法第74條之2第2 款、第4款
    、第5款、第74條之3第1項分別定有明文。
三、經查，受刑人丙○○前因竊盜案件，經本院於97年12月29日
    以97年度簡字第157號判處有期徒刑6月，如易科罰金，以新
    臺幣1仟元折算1 日，緩刑2年，並應於判決確定後，依執行
    檢察官指定時間內支付該案被害人甲○○5 仟元之損害賠償
    ，並應於判決確定後1 年內，向執行檢察官指定之公益團體
    、地方自治團體或社區提供60小時之義務勞務，並於98 年2
    月2 日確定在案，有前開判決及臺灣高等法院被告前案紀錄
    表等資料在卷可稽。而受刑人雖已於98年3月5日支付該案被
    害人5000元之損害賠償，有該案被害人簽立之收據1 紙在卷
    足憑。惟受刑人就下列部分則有重大違規情事：
    （一）就緩刑期間付保護管束之部分：受刑人於98年3月5日
          向臺灣花蓮地方法院檢察署報到並具結知悉受保護管
          束人應遵守事項後，即多次未遵期報到，經臺灣花蓮
          地方法院檢察署分別於98年10月12日及同年11月2 日
          ，2 次發函受刑人，以其自98年9 月起，即逾期未至
          臺灣花蓮地方法院檢察署報到，違反保護管束期間應
          遵守事項，並予以告誡，同時敘明嗣後如再有違誤，
          將聲請撤銷緩刑之宣告等語，前開函文並經合法送達
          受刑人之住所地即花蓮縣花蓮市○○街75號，惟受刑
          人仍未遵期報到。迨臺灣花蓮地方法院檢察署觀護人
          於98 年11月20日 親至受刑人上開住所地進行訪視，
          未見受刑人及其家人，經與附近鄰居訪談，始知悉該
          址原為受刑人之母所經營之早餐店，惟受刑人之母已
          於2、3個月前搬離該址等情。嗣後經觀護人與受刑人
          取得聯繫，並於98年11月24日與受刑人進行約談，受
          刑人始說明先前違規逾期報到乃係因搬家、親人因傷
          病需照顧等事由。經觀護人告知下次報到日期為98年
          12月8日上午9時，同時諭知逾期不履行之法律效果後
          ，受刑人乃簽立悔過書並具結不會再犯。惟嗣後受刑
          人仍未遵期報到，經臺灣花蓮地方法院檢察署於99年
          2月23日再次發函受刑人，以其於保護管束期間屢次
          遲誤報到，亦不履行指定之義務勞務60小時，違反保
          護管束期間應遵守事項情節重大，並予以最後告誡，
          命應於99年3月9日上午9時至臺灣花蓮地方法院檢察
          署觀護人室報到，如再有違誤，即聲請撤銷緩刑之宣
          告等語，該函文並合法送達受刑人之住所地即花蓮縣
          花蓮市○○街75號及其居所地即花蓮縣吉安鄉○○路
          ○段45號，惟受刑人仍無正當理由，未遵期報到。
    （二）就緩刑附帶應履行義務勞務之部分：受刑人於98 年3
          月5日業經檢察官告知應於99年2月1日前提供60 小時
          義務勞務，復另告知受刑人義務勞務執行確切日期及
          內容，並指定受刑人應於98年3月30日上午9時，向花
          蓮縣觀護志工協會報到。惟受刑人至99年2月1日止，
          經花蓮縣觀護志工協會屢次聯繫皆未回應，且完全未
          履行義務勞務。此有臺灣花蓮地方法院檢察署緩刑通
          知書、98年3月5日報到筆錄、執行保護管束指揮書、
          （附條件）緩刑付保護管束人應行注意事項具結書、
          98 年3月17日乙○家護伍字第4122號函、98年10月12
          日乙○家護伍字第16471號函、98年11月2日乙○家護
          伍字第18015號函、99年2月23日乙○家護伍字第2853
          號函暨送達證書、執行保護管束情況約談報告表、觀
          護輔導紀要、受保護管束人違規報告書、花蓮縣觀護
          志工協進會99年2月25日花觀志字第99017號函、義務
          勞務工作日誌、刑案系統觀護終結原因表各1 份在卷
          足參。
    （三）爰審酌受刑人明知其仍在前案緩刑期內，且於緩刑期
          內應付保護管束並由臺灣花蓮地方法院檢察署觀護人
          予以適當督促，並需於檢察官指定期間內提供60小時
          之義務勞務，詎仍不知反省，屢次經台灣花蓮地方法
          院檢察署合法通知未遵期報到且自始未履行義務勞務
          ，亦未依受刑人所簽署之臺灣花蓮地方法院檢察署受
          保護管束人應遵守事項暨報到具結書所附電話號碼連
          繫地檢署觀護人，甚且於地檢署觀護人親赴訪視後，
          受刑人雖簽立悔過書並對觀護人所諭知之下次報到日
          期即98年12月 8日具結會遵期報到後，屆期竟仍未遵
          期報到，經臺灣花蓮地方法院檢察署於99年2月23 日
          最後一次發函予受刑人告誡，並將該函文同時寄送受
          刑人之住所地及居所地，受刑人皆置之不理。綜上，
          受刑人前後受不依規定為保護管束報到之通知已達 4
          次，且於履行義務勞務之履行起算日即98年2月2日起
          ，至迄止日即99年2月1日止，無故完全未履行義務勞
          務，花蓮縣觀護志工協進會另屢次以電話聯繫受刑人
          ，亦均未獲回應，受刑人於期間縱有未能報到或履行
          義務勞務之事由，卻未主動與執行觀護人聯繫說明，
          堪認受刑人對於緩刑宣告並未重視，且違反保護管束
          規則而屬情節重大，足見上開緩刑之宣告，不足以矯
          正受刑人之難以自我控制之個性，亦難收其預期之效
          果，而有執行刑罰之必要，依保安處分執行法第74條
          之3第1項規定，自得撤銷其緩刑之宣告。
四、據上論斷，應依保安處分執行法第74條之3第1項，刑事訴訟
    法第476條，裁定如主文。
中    華    民    國    99    年    4     月    14    日
                  刑事第一庭    法  官  陳世博
上列正本證明與原本無異。
如對本裁定不服，應於送達後5 日內，向本院提出抗告狀（應抄
附繕本）。
中    華    民    國    99    年    4     月    14    日
                                書記官

司法院資訊處製作；財團法人民間司法改革基金會備份。
